【裁判字號】    88,訴,1958
【裁判日期】    890420
【裁判案由】    損害賠償
【裁判全文】
臺灣高雄地方法院民事判決  八十八年度訴字第一九五八號
    原      告  乙○○
    被      告  甲○○
    訴訟代理人  林復華  律師
    訴訟代理人  吳文豊  律師
右當事人間請求損害賠償事件，本院判決如左：
    主      文
    事      實
    理      由
中      華      民      國        八十九    年      四      月     二十     日
                                臺灣高雄地方法院民事第一庭
~B法  官  郭貞秀
右正本證明與原本無異。
如不服本判決，應於送達後廿日內，向本院提出上訴狀。
~B書記官  胡美儀
中      華      民      國        八十九    年      四      月     二十     日
為被告傷害等條件，依法提起附帶民事訴訟事：
      訴之聲明
一、被告應給付原告新台幣四百九十三萬六千三百八十四元整及自起訴狀繕本送達翌日起
    至清償日止按年息百分之五計算之利息。
二、訴訟費用由被告負擔。
三、原告願供擔保，請准宣告假執行。
      事實及理由
一、緣被告於民國（下同）八十七年四月二十六日下午三時許，在高雄縣岡山鎮○○路一
    ０九之十一號住處，因細故即毆打原告，並甩原告十三下耳光，原告當天即有臉部腫
    脹、頭痛、耳鳴等現象，因而赴劉光雄醫院急診，之後數天，原告因耳鳴情形加劇，
    亦持續至黃子育、黃明正等二家耳鼻喉科診所就診，又因該二家診所儀器設施不足，
    原告於同年八月赴國軍八一四醫院岡山分院檢查及住院治療，發現左耳已呈「耳聾」
    狀態，有該醫院之診斷證明書足證（證一）。
二、按因故意或過失，不法侵害他人之權利者，負損害賠償責任；又不法侵害他人之身體
    或健康者，對於被害人因此喪失或減少勞動能力或增加生活上之需要時，應負損害賠
    償責任；又不法侵害他人之身體、健康、名譽或自由者，被害人雖非財產上之損害，
    亦得請求賠償相當之金額；民法第一百八十四條第一項前段、第一百九十三條第一項
    、第一百九十五條第一項分別定有明文。查本件被告不法侵害原告之身體，致原告受
    有左耳耳聾之重傷害，依上開法條之規定，原告自得請求被告賠償下列損害：
  1.醫療費用部分：
    按原告自受傷後至今，已支出醫藥費用新台幣（下同）九四八三元，有收據十三紙可
    證（證二），爰請求被告賠償醫療費用九四八三元。
  2.減少勞動能力部分：
    按原告左耳已呈耳聾狀態，依勞工保險條例第五十三條之規定，屬殘廢等級第十級，
    而該等級減少勞動能力之比率為百分之四六．一四（證三），查原告為六十六年八月
    六日出生，於受傷時未滿廿一歲，其算至六十歲退休時，原告尚有三十九年之勞動能
    力，依勞委會核定之基本工資每月一五八四０元計算，原告減少勞動能力之損害為0
    000000元其計算式為：15840×12月×0.4614×21.0000000 （第卅九年之比例
    係數）=0000000）。
  3.精神慰撫金：
    按原告正值雙十年華，因受被告毆打造成左耳耳聾，不僅生活及工作上造成不便，且
    因耳聾無法醫治，原告終身將承受此殘障之痛苦，精神上受到無比折磨，爰請求精神
    慰撫金三百萬元，以資慰藉。
    以上原告得請求之金額合計為0000000元。
三、綜上所述，爰依侵權行為之法律關係，懇請  鈞院賜判如訴之聲明，以維權益。
      謹      狀
為右開損害賠償事件，謹特提答辯如后：
      答辯之聲明
一、原告之訴及其假執行之聲請均駁回。
二、訴訟費用由原告負擔。
三、如受不利判決願供擔保，請准宣告免於假執行。
      答辯之理由
一、否認原告之主張陳述及舉證。
二、首按刑事訴訟法第五００條所謂應以刑事判決所認定之事實為據者，係指附帶民事訴
    訟之判決而言，如附帶民事訴訟經移送民事庭後，即為獨立民事訴訟，其裁判不受刑
    事判決認定之拘束（最高法四八台上七一三號判例）是審理事實之民事法院應自行調
    查證據，以為事實之判斷，如當事人聲明之證據方法，與認定事實有重要關係，仍應
    詳予調查，就其心證而為直接判斷，不得以刑事確定判決加之認定，逕援為民事判決
    之基礎。即為相異或同一認定，雖不妨資為參考刑事裁判所認之事實，惟不得僅以刑
    事訴訟判決確定即採為民事判斷之唯一證據。蓋刑事訴訟所調查之證據及刑事訴訟判
    決所認定之事實，非當然有拘束民事訴訟判決之效力（最高法院年穗上號判例）
    。
三、本事件，前固經原告於5.１提起附帶民事，惟既已於7.裁定移送  鈞院民事庭
    審理，揆上揭案例本不受刑事確定判決認定之拘束，即為獨立民事訴訟。參之，原告
    片面所謂遭被告於4.毆打，當天因而赴劉光雄醫院急診，之後數天，亦持續至黃
    子育、黃明正二家耳鼻喉科診所就診，嗣8.  赴國軍八一四醫院岡山分院檢查發現
    左耳已呈「耳聾」狀態云云，不僅劉光雄醫院明示原告未自訴耳內受有重傷情形，且
    其雙臉頰及下頦挫傷屬輕微挫傷，不會玫耳膜破損。（證一）亦有黃子育診所初診病
    歷（證二）經檢查（6.５－8.１０）原告耳膜俱屬正常，與夫黃明正7.及8.
    ８病歷表（證三）均僅診斷為急性咽喉炎和歐氏管功能不良，而打耳光又絕對不會造
    成急性咽喉炎，更有長庚醫院高雄分院函文（證四）可按；而且國軍八一四醫院岡山
    分院檢查及住院治療醫師陳育仁，亦依病程記載函覆謂原告8.求診，主訴耳鳴，
    臨床檢查，兩側耳膜完整，聽力檢查結果正常，嗣8.再度求診，主訴嚴重耳痛，
    近二、三日聽力不佳，再度聽力檢查，顯示左耳突發性耳聾（右耳如前次檢查同為正
    常），且明指突發性耳聾，致病原因多為「不明原因」（證五）等情相互以觀，顯見
    刑事判決所認定之事實，不得採為民事判決之基礎。職故，原告遽依侵權行為請求被
    告損害賠償達新台幣（下同）四、九三六、三八四元及其法定遲延利息，俱非有理，
    應予駁回。
四、此外，觀諸原告所提醫療費用收據十三只，不止其中掛號費、其他費、膳食費、證明
    （診斷）皆非醫療必要費用，並且附帶民事卷第頁收據與第頁部分負擔及自費金
    額全部係重複計算。準此，原告請求九、四八三元，自有未洽。至請求減少勞動能力
    部分逕以勞保殘廢等級（46.14%）暨基本工資每月一五、八四０元計算，所謂尚有
    年之勞動能力，與夫憑空泛求精神慰撫金各一、九二六、九０一元及三００萬元云云
    ，與法亦有未合，均非可採。毋庸贅辯，併此敘明。
五、綜合上情，原告之訴顯非有理，其假執行之聲請即無所附麗，應併予裁駁。爰具狀
    鈞院簽核，賜予判決如答辯之聲明。
      謹      狀


司法院資訊處製作；財團法人民間司法改革基金會備份。
